# 求助陈版，因为疫情，减免租金，是否需要重新确认使用权资产及租赁负债

提问人：glfyx0101 时间：2020-04-11 08:05:34
求助陈版，今年因为新冠肺炎而减免租金，是否需要重新确认使用权资产及租赁负债？

回答人：chenyiwei
个人认为应按照租赁合同修改处理，重新计量使用权资产和租赁负债。但这个问题目前也有争议，有人认为直接将减免的租金计入减免所属月份的损益，不调整使用权资产和租赁负债。

提问人：沉默羔羊 时间：2020-04-14 08:05:34
按照应用指南，这种因受疫情影响而进行的免租，是不是可以参照“并非取决于指数或比率的可变租赁付款额，在实际发生时计入当期损益”？

回答人：chenyiwei
这不是可变租金。